臺灣士林地方法院民事裁定
110年度士簡字第1442號
原      告  胡美玲
被      告  曹文榮

上列當事人間債務人異議之訴事件，本院裁定如下：
    主  文
原告之訴駁回。
訴訟費用由原告負擔。
    理  由
一、按民事訴訟除別有規定外，確定之終局判決就經裁判之訴訟
    標的，有既判力；又原告之訴，其訴訟標的為確定判決之效
    力所及者，法院應以裁定駁回之，民事訴訟法第400 條第1 
    項、第249 條第1 項第7 款定有明文。又依同法第436 條第
    2 項之規定，前揭規定於簡易訴訟程序亦適用之。是為訴訟
    標的之法律關係，於確定之終局判決中已經裁判者，就該法
    律關係即有既判力，而有一事不再理原則之適用。所謂一事
    不再理之原則，乃指同一事件已有確定之終局判決者而言；
    其所謂同一事件，必同一當事人就同一法律關係而為同一之
    請求（最高法院19年度上字第278 號判決意旨參照）。
二、查被告以本院109年度士簡字第51 號確定判決為執行名義，
     聲請本院對原告為強制執行，經本院以109年度司執字第29
    583號給付服務費事件受理在案，原告曾於民國110年3 月3
    日對被告提起債務人異議之訴，主張「原告係因有資金需求
    ，透過銀行介紹而認識代書也就是被告，但原告只向銀行借
    款新臺幣（下同）50萬元，被告卻詐騙原告30萬元服務費，
    原告實不知什麼是服務費，只知道銀行的代辦費，此外被告
    當時在跟原告介紹時，是利用業務詐欺手法，讓原告簽相關
    文件，並拿假名片、假身分出來，原本在簽委託代辦契約書
    的時候，上面也沒有原告的名字跟電話號碼，因此主張原告
    係遭被詐騙才簽下委託代辦契約書。」等語，而上開債務人
    異議之訴事件，經本院以110年度士簡字第310號判決原告之
    訴駁回，因原告不服提起上訴，復經本院以110年度簡上字
    第167號受理，嗣因原告於110年8月11日撤回上訴而確定在
    案（下稱前案），業經本院依職權調閱本院110年度士簡字
    第310號、110年度簡上字第167號及109年度司執字第29583
    號事件卷宗查核屬實；而原告提起本件債務人異議之訴，其
    起訴狀所載之當事人、訴之聲明及訴訟標的均屬相同，且就
    訴訟標的之原因事實及理由亦係主張遭被告詐騙30萬元服務
    費等節，核與前案確定判決所主張之內容亦屬相同，是本件
    起訴即為前案確定判決效力所及，揆諸首揭說明，其起訴自
    難認為合法，且屬無從補正，應予駁回。
三、依民事訴訟法第第436 條第2 項、第249 條第1 項第7 款、
    第95條、第78條，裁定如主文。
中    華    民    國    110   年     11   月     11   日
                  士林簡易庭  法  官  黃雅君
以上正本係照原本作成。
如不服本裁定，應於送達後10日內，向本院提出抗告狀並表明抗
告理由及繳納裁判費新臺幣1000元，如於本裁定宣示後送達前提
起抗告者，應於裁定送達後10日內補提抗告理由書（須附繕本）
。
中    華    民    國    110   年     11   月     11   日
                              書記官  吳俊明